臺灣臺北地方法院民事判決
111年度訴字第1074號
原      告  台北富邦商業銀行股份有限公司


法定代理人  程耀輝  
訴訟代理人  許書維  

被      告  明郁工程有限公司


兼
法定代理人  黃中孚  
被      告  王雅茹  
上列當事人間請求清償借款事件，本院於民國111年4月25日言詞
辯論終結，判決如下：
    主      文
被告應連帶給付原告新臺幣壹佰肆拾伍萬捌仟參佰伍拾陸元，及
如附表二所示之利息及違約金。
訴訟費用由被告連帶負擔。
本判決於原告以新臺幣肆拾捌萬陸仟元或同額之中央政府建設公
債債票為被告供擔保後，得假執行。但被告如以新臺幣壹佰肆拾
伍萬捌仟參佰伍拾陸元為原告預供擔保，得免為假執行。
    事實及理由
壹、程序方面
一、按當事人得以合意定第一審管轄法院，但以關於由一定法律
    關係而生之訴訟為限；前項合意，應以文書證之，民事訴訟
    法第24條定有明文。本件依兩造簽立之授信總約定書第15條
    （Ｋ）及保證書第21條約定，兩造合意以本院為第一審管轄
    法院，故本院依上開規定就本件訴訟自有管轄權，合先敘明
    。
二、次按解散之公司，除因合併、分割或破產而解散者外，應行
    清算；解散之公司，於清算範圍內，視為尚未解散；公司之
    清算人在執行職務範圍內，亦為公司負責人；有限公司之清
    算，以全體股東為清算人，但本法或章程另有規定或經股東
    會決議另選清算人時，不在此限，公司法第24條、第25條、
    第8條第2項、第113條準用同法第79條分別定有明文。查被
    告明郁工程有限公司（下稱明郁公司）業經新北市政府以民
    國111年1月28日新北府經司字第1118007800號函為解散登記
    ，雖未向法院呈報清算人，然經選任被告黃中孚為清算人等
    節，業據本院調閱被告明郁公司之公司登記案卷可考，復有
    公司登記公示資料、股東同意書可佐（見本院卷第49、57頁
    ），其法人格仍未消滅，故仍有當事人能力，是原告自得列
    明郁公司為被告、清算人黃中孚為法定代理人。
三、按不變更訴訟標的，而補充或更正事實上或法律上之陳述者
    ，非為訴之變更或追加，民事訴訟法第256條定有明文。查
    ，本件依原告起訴狀所載內容觀之，就其請求如附表一所示
    之利息及違約金部分，原告主張之利息及違約金起算日均為
    「110年11月17日」，惟其訴之聲明誤載為「111年11月17日
    」（見本院卷第13頁）。嗣將聲明更正如附表二所示（見本
    院卷第67至71頁）。經核與前開規定，並無不合，應予准許
    。
四、本件被告均未於言詞辯論期日到場，核無民事訴訟法第386
    條所列各款之情形，爰依原告之聲請，由其一造辯論而為判
    決。
貳、實體方面
一、原告主張：被告明郁公司邀同被告黃中孚、王雅茹為連帶保
    證人，而於109年6月15日與原告簽訂保證書，保證被告明郁
    公司對原告到期（加速到期或其他事由）應付而尚未清償之
    現在（包括已到期）及將來發生之票據、借款、保證、墊款
    、押匯、信用狀、銀行保證、履約保證、透支、承兌、貼現
    、衍生性金融商品交易及其他基於往來關係所生之本金、利
    息、手續費、遲延利息、違約金、成本、費用、墊款、損害
    賠償及其他付款或交付現金之義務，合計以新臺幣（下同）
    1800萬元為最高限額，願與被告明郁公司連帶負全部清償之
    責。而被告明郁公司於107年4月25日與原告簽訂授信總約定
    書、於109年6月15日簽訂授信核定通知書，並於109年6月17
    日與原告簽訂動用申請書（融資類），向原告借款500萬元
    ，約定借款期間自109年6月17日起至111年6月17日止，分24
    期本息均攤，利息按中華郵政(股)定儲二年機動利率加年息
    2.155％機動計息，及動用後追蹤條件，自動撥日次月起算，
    每季檢視匯入款金流（含託收票、交換票、CD轉收）須達60
    00仟元，若未達成則利率加碼一碼計息（含現放），次期達
    成可恢復原利率計息，若連續兩次未達成則額度檢討。嗣於
    110年10月未達上開追蹤條件，故自110年11月17日起利率加
    碼一碼計息（違約時為年息3.25％）；另逾期在6個月以內者
    ，按約定利率10％，逾期超過6個月者，其超逾部分另按約定
    利率20％計付違約金，且被告明郁公司如未按期支付全部或
    一部債務本金，即喪失期限利益，其債務即視為全部到期。
    詎被告明郁公司於110年11月16日起即未依約清償本息，依
    約債務視同全部到期，被告明郁公司計尚積欠本金145萬835
    6元及如附表二所示之利息、違約金未為清償，原告自得依
    約請求被告明郁公司清償債務。又黃中孚、王雅茹為連帶保
    證人，自應負連帶清償責任。為此，爰依消費借貸及連帶保
    證契約之法律關係提起本訴等語。並聲明：如主文第1項所
    示；願供現金或中央政府建設公債為擔保，請准宣告假執行
    。
二、被告均未於言詞辯論期日到場，亦未提出書狀作何聲明或陳
    述。
三、經查，原告就其上開主張，已提出保證書、動用申請書、授
    信總約定書、授信核定通知書、放款帳卡明細查詢為證，而
    被告均已於相當時期受合法通知，均未於言詞辯論期日到庭
    ，亦未提出書狀爭執，應視同自認（民事訴訟法第280條第3
    項、第1項參照）。從而，原告依消費借貸、連帶保證之法
    律關係，請求被告應連帶給付如主文第1項所示之本金、利
    息及違約金，為有理由，應予准許。
四、原告陳明願供擔保，請求宣告假執行，經核尚無不合，茲酌
    定相當擔保金額，予以准許。並依民事訴訟法第392條第2項
    規定，依職權宣告被告如預供相當之擔保，得免為假執行。
五、訴訟費用負擔之依據：民事訴訟法第85第2項。
中　　華　　民　　國　　111 　年　　5 　　月　　5 　　日
                  民事第七庭    法　官　郭思妤
以上正本係照原本作成。
如對本判決上訴，須於判決送達後20日內向本院提出上訴狀。如
委任律師提起上訴者，應一併繳納上訴審裁判費。
中　　華　　民　　國　　111 　年　　5 　　月　　5 　　日
                                書記官　程美儒
附表一：（時間：民國/幣別：新臺幣）
編號 未還本金 利息  違約金    起迄日 週年利率 起迄日 計算標準  1 145萬8356元 自111年11月17 日起至清償日止 3.25％ 自111年11月17日起至清償日止 逾期在6 個月以內部分按前開利率10％，逾期超過6 個月部分按前開利率20％ 

附表二：（時間：民國/幣別：新臺幣）
編號 未還本金 利息  違約金    起迄日 週年利率 起迄日 計算標準  1 145萬8356元 自110年11月17 日起至清償日止 3.25％ 自110年11月17日起至清償日止 逾期在6 個月以內部分按前開利率10％，逾期超過6 個月部分按前開利率20％